# 附注中或有事项的披露

提问人：大葱拌牛肉 时间：2016-10-11 14:56:57
公司在 2015 年的审计报告的附注中，其中或有事项部分披露的是截止到 2015 年 12 月 31 日的对外担保情况，还是截止到审计报告出具日的公司最新的对外担保情况？

回答人：chenyiwei
应是截止到资产负债表日（2015.12.31）的担保情况（可同时披露这部分担保在资产负债表日后的解除或执行情况等补充信息）。资产负债表日后新提供的重大担保应作为资产负债表日后非调整事项中披露。